臺灣臺北地方法院民事裁定
110年度抗字第454號
再 抗告 人  紀維足  
上列再抗告人與相對人陳雅玲間聲請本票裁定事件，再抗告人對
本院於民國110 年12月23日所為之裁定提起再抗告，本院裁定如
下：
    主  文
再抗告駁回。
再抗告程序費用由再抗告人負擔。
    理  由
一、按對於抗告法院所為抗告有無理由之裁定再為抗告，依非訟
    事件法第45條第3 項規定，僅得以其適用法規顯有錯誤為理
    由為限；而所謂適用法規顯有錯誤，則係指原法院就其取捨
    證據所確定之事實適用法規顯然不合於法律規定，或與司法
    院現尚有效及大法官會議之解釋，或本院尚有效之判例顯然
    違反者而言，不包括認定事實不當之情形在內。又再抗告狀
    ，應記載再抗告理由，表明原裁定所違背之法令及其具體內
    容，暨依訴訟資料合於該違背法令之具體事實，若再抗告人
    提起再抗告，其抗告狀未表明再抗告理由者，原抗告法院得
    依民事訴訟法第495 條之1 第2 項準用第471 條第1 項規定
    ，認再抗告不合法，以裁定駁回之，非訟事件法第46條準用
    民事訴訟法第495 條之1 第2 項、第470條第2 項及第471 
    條第1 項分別定有明文。故再抗告狀如未依上述方法表明，
    或其所表明者與上開法條規定不合時，即難認為已合法表明
    再抗告理由，其再抗告自非合法，原抗告法院得以裁定駁回
    其再抗告。次按，提起抗告，應於裁定送達後10日之不變期
    間內為之，民事訴訟法第487 條前段亦有明定；提起上訴，
    如逾上訴期間或係對不得上訴之判決而上訴者，原第一審法
    院應以裁定駁回之，民事訴訟法第442 條第1 項亦定有明文
    ，且此項規定依民事訴訟法第495 條之1 第1 項規定，於抗
    告程序準用之。
二、經查，本件再抗告人以如附表所示2 紙本票（下稱系爭本票
    ）均已逾請求權3 年時效而消滅為由，對於民國110 年10月
    27日本院司法事務官110 年度司票字第17458 號裁定（下稱
    原裁定）提起抗告，經本院於110 年12月23日以110 年度抗
    字第454 號民事裁定以票據請求權之時效抗辯，核屬實體法
    律關係之抗辯，非屬本件非訟事件程序所得審究，再抗告人
    應另行提起訴訟或調解以茲解決，認其抗告無理由而駁回其
    抗告，本件再抗告人再執系爭本票已逾請求權時效之相同理
    由對原抗告裁定提起再抗告，惟再抗告人未述明或具體之指
    摘原抗告裁定有何適用法規顯有錯誤之理由，依首揭規定說
    明，其再抗告即難認為合法。又原抗告裁定於110 年12月30
    日送達再抗告人，有本院送達證書在卷可稽（見本院卷第45
    頁至第49頁），再抗告人至111 年1 月18日對原抗告裁定提
    起再抗告，此有民事抗告狀上所附之本院收狀戳可稽，已逾
    10日法定抗告期間。至本院書記官雖以處分書更正原抗告裁
    定教示條款所載，惟民事抗告期間為法定不變期間，不因教
    示條款誤載而有所影響，附此敘明。
三、據上論結，本件再抗告為不合法，依非訟事件法第21條第2
    項、第46條，民事訴訟法第495 條之1 第2 項、第442 條第
    1 項、第471 條第1 項、第95條、第78條，裁定如主文。
中　　華　　民　　國　　111 　年　　6 　　月　　 23 　日
            民事第五庭  審判長法  官    匡  偉 

　　　　　　　　　　　　　　  法  官    何佳蓉   
　　　　　　　　　　　　　　　　　　   
                              法  官    張詠惠　　
以上正本係照原本作成。
如不服本裁定應於送達後10日內向本院提出抗告狀，並繳納抗告費新臺幣1,000元。　　　　　　　　　　　　　　　
中　　華　　民　　國　　111 　年　　6 　　月　　 23　日
                              書記官　  陳香伶
附表：　　　　　　　　　　　　　　　　　　
編號   發票日 票面金額 （新臺幣） 到期日 提示日即利息起算日 票據號碼  01 105年8月2日   120萬元 未記載 105年8月2日 TH0000000  02  106年4月17日    40萬元 未記載 106年4月17日